臺灣新竹地方法院刑事判決
111年度交易字第588號
公訴檢察官  臺灣新竹地方檢察署檢察官
被      告  張昭和


上列被告因過失傷害案件，經檢察官提起公訴（111年度偵字第1
0005號），因被告於準備程序進行中，就被訴事實為有罪之陳述
，經本院告知簡式審判程序意旨，並聽取當事人之意見後，裁定
改依簡式審判程序審理，判決如下：
    主    文
張昭和犯過失傷害罪，處有期徒刑伍月，如易科罰金，以新臺幣
壹仟元折算壹日。
    事實及理由
一、張昭和於民國110年12月27日下午5時40分許，駕駛車號0000
    -00號自用小客車，沿新竹縣寶山鄉雙園路1段2巷17弄1衖由
    西往東方向行駛，於同日下午5時45分許，途經該巷弄與雙
    園路1段無號誌交岔路口時，本應注意轉彎車應禮讓直行車
    先行，而依當時天候晴、夜間有照明、柏油路面乾燥無缺陷
    、無障礙物、視距良好，並無不能注意之情形，竟疏未注意
    雙園路1段之其他直行車，貿然右轉，適有曾琬婷騎乘車號0
    00-0000號普通重型機車，沿雙園路1段由北往南方向直行駛
    至，於行經上開路口時亦疏未注意減速慢行，2車因而發生
    碰撞，致曾琬婷受有右側脛腓骨開放性骨折、頭部外傷併顱
    內出血、臉部撕裂傷之傷害。嗣張昭和於肇事後主動報警並
    停留現場，於員警到場處理時當場承認為肇事者，自首查悉
    上情。
二、本案證據，均引用附件檢察官起訴書之記載。另補充證據被
    告張昭和於本院訊問時之自白。
三、論罪科刑：
　㈠核被告所為，係犯刑法第284條前段之過失傷害罪嫌。　
　㈡被告肇事後主動報警，於到場處理之司法警察尚未知悉肇事
    者為何人前，即已主動坦承肇事，並自首而接受裁判，為被
    告陳稱在卷，並有現場照片、道路交通事故當事人酒精測定
    紀錄表在卷可稽，爰依刑法第62條前段自首之規定，減輕其
    刑。
  ㈢按汽車駕駛人，酒醉駕車因而致人受傷或死亡，依法應負刑
    事責任者，加重其刑至2分之1，道路交通管理處罰條例第86
    條第1項定有明文。法文既係規定「酒醉駕車」，當應審酌
    具體個案中之行為人是否已達「酒醉」程度，不能因行為人
    有酒後駕車之行為，即遽認有前開加重其刑規定之適用。查
    被告於肇事現場經員警實施酒測，吐氣中所含酒精濃度為每
    公升0.18毫克，固有道路交通事故當事人酒精測定紀錄表附
    卷可憑，然被告於審理時辯稱其當時並未酒醉等語，於經員
    警對被告施以直線測試、平衡動作及畫同心圓等測試項目，
    被告亦均合格，可見被告於發生車禍當下之精神狀態，與一
    般未飲酒之常人應無差異，此外，檢察官就被告涉犯公共危
    險罪嫌部分，更因認無積極證據足徵被告行為時已達不能安
    全駕駛之程度，而為不起訴處分確定，有刑法第185條之3第
    1項第2款案件測試觀察紀錄表、臺灣新竹地方檢察署檢察官
    111年度偵字第804號不起訴處分書存卷可參，依卷內證據，
    尚難認被告已達於「酒醉」之程度，應無道路交通管理處罰
    條例第86條第1項加重刑罰規定之適用。起訴意旨容有誤會
    ，爰予以更正。
  ㈣爰以行為人之責任為基礎，審酌被告駕駛車輛參與道路交通
    ，本應小心謹慎，遵守交通規則以維自身及他人之安全，竟
    未充分注意其他直行車，貿然右轉，致本案事故發生，使曾
    琬婷受有嚴重傷勢，所為實無足取，本當從重量刑。惟念及
    被告坦承犯行，曾琬婷就本案亦有於行經無號誌交岔路口時
    ，未減速慢行之疏失，兼衡被告之生活狀況、智識程度、素
    行、過失程度、犯後尚未與曾琬婷達成和解或賠償曾琬婷所
    受損害等一切情狀，量處如主文所示之刑，並諭知易科罰金
    之折算標準。
據上論斷，應依刑事訴訟法第273條之1第1項、第299條第1項前
段、第310條之2、第454條第2項，判決如主文。
本案經檢察官吳志中提起公訴，檢察官黃翊雯到庭執行職務。
中　　華　　民　　國　　111 　年　　12　　月　　1 　　日
                  刑事第四庭  法　官　楊祐庭
以上正本證明與原本無異。
如不服本判決應於收受本判決後20日內向本院提出上訴書狀，上
訴書狀應敘述具體理由。上訴書狀未敘述上訴理由者，應於上訴
期間屆滿後20日內補提理由書狀於本院(均須按他造當事人之人
數附繕本 )「切勿逕送上級法院」。 
中　　華　　民　　國　　111 　年　　12　　月　　1 　　日
                              書記官  陳紀語 
附錄本案論罪科刑法條：
刑法第284條
因過失傷害人者，處一年以下有期徒刑、拘役或十萬元以下罰金
；致重傷者，處三年以下有期徒刑、拘役或三十萬元以下罰金。
　
附件：
臺灣新竹地方檢察署檢察官起訴書
                                    111年度偵字第10005號
　　被　　　告　張昭和　
上揭被告因過失傷害案件，業經偵查終結，認應提起公訴，茲將
犯罪事實及證據並所犯法條分敘如下：
　　　　犯  罪  事  實
一、張昭和（涉犯公共危險罪嫌部分，另經本署檢察官為不起訴
    處分）於民國110年12月27日中午12時許，在新竹縣寶山鄉
    雙園路某處工地飲用保力達藥酒後，仍於同日下午5時45分
    許，酒後駕駛車號：0000-00號自用小客車，沿新竹縣寶山
    鄉雙園路一段2巷17弄1衖由西往東方向行駛，途經該巷弄與
    雙園路一段無號誌交岔路口時，本應注意轉彎車應禮讓直行
    車先行，而依當時情形並無不能注意之情事，竟疏未注意即
    貿然右轉，適有曾琬婷騎乘車號：000-0000號普通重型機車
    ，沿新竹縣寶山鄉雙園路一段由北往南方向直行駛至，亦疏
    未減速慢行，2車因而發生碰撞，致曾琬婷受有右側脛腓骨
    開放性骨折、頭部外傷併顱內出血、臉部撕裂傷等傷害，經
    警到場處理，測得張昭和吐氣所含酒精濃度達每公升0.18毫
    克。
二、案經曾琬婷訴由新竹縣政府警察局竹東分局報告偵辦。
　　　　證據並所犯法條
一、證據：
（一）被告張昭和於警詢及偵查中之自白。
（二）告訴人曾琬婷於警詢及偵查中之指訴。
（三）道路交通事故現場圖、道路交通事故調查報告表〈一〉〈二〉
      、新竹縣政府警察局竹東分局寶山分駐所道路交通事故當
      事人酒精測定紀錄表、新竹馬偕紀念醫院普通診斷證明書
      各1份及現場照片17張、刑法第185條之3第1項第2款案件
      測試觀察紀錄表等在卷可考，是被告前揭犯嫌，應可認定
      。
二、核被告張昭和所為，係犯刑法第284條前段過失傷害罪嫌。
    被告經警測得其吐氣酒精濃度達每公升0.18毫克，已逾道路
    交通安全規則第114條第2款所訂吐氣所含酒精濃度每公升0.
    15毫克之標準，自屬違法之酒醉駕車，其因而致人受傷，請
    依道路交通管理處罰條例第86條第1項規定加重其刑。
三、依刑事訴訟法第251條第1項提起公訴。
　　此　致
臺灣新竹地方法院
中　　華　　民　　國　 111　　年　　9 　　月　　14    日
　　　　　　　　　　　　　　檢察官　吳  志  中
本件證明與原本無異
中　　華　　民　　國　 111　　年　　10　　月　　3 　　日
                            書記官  陳  志  榮